【裁判字號】    90,易,1281
【裁判日期】    900604
【裁判案由】    竊盜
【裁判全文】
臺灣臺中地方法院刑事判決                          九十年度易字第一二八一號
    公  訴  人  臺灣台中地方法院檢察署檢察官
    被      告  甲○○
    輔  佐  人  乙○○
右列被告因竊盜案件，經檢察官提起公訴（九十年度偵字第二六七六號），本院判決
如左：
    主  文
甲○○竊盜，處罰金參佰元，如易服勞役，以參佰元折算壹日。緩刑貳年。
    事  實
一、甲○○意圖為自己不法之所有，於民國（下同）九十年一月三十日早上十一時三
    十分許，在臺中縣豐原市○○街二一二號萬家福百貨倉儲內，竊取光泉牌柳橙汁
    ４６０ＣＣ瓶裝一瓶，得手後即在該百貨倉儲內貨架旁將該瓶柳橙汁飲用完畢，
    並將空瓶放置於貨架上，再接續竊取ＰＩＬＯＴ牌藍色原子筆三支，得手後藏置
    於上衣口袋內。嗣甲○○走出萬家福百貨倉儲之結帳區後，為店內服務人員發覺
    而報警當場查獲。
二、案經臺中縣警察局豐原分局報請台灣台中地方法院檢察署檢察官偵查起訴。
    理  由
一、訊據被告甲○○坦承有於前揭時間，在萬家福店內飲用柳橙汁及將原子筆放置於
    上衣口袋內，然否認有何竊盜之犯行，辯稱：他有精神疾病，有時會精神恍惚，
    並非有意要偷云云，惟查：被告於甫行為後之警訊中（同日十二時三十分許至十
    三時止）、檢察官第一次偵訊（同日十九時四十分許）、第二次偵訊（九十年三
    月七日十四時三十七分許）及本院審理中，均能有條理地敘述當日行為之動機及
    過程，且數次應訊之內容與被害人丙○○於警訊中所述之情節均相符，足見被告
    行為時對於外界事務具備充分之理解及判斷能力。再被告當日上午並在萬家福百
    貨倉儲之服飾區內另行選購西褲乙件並已結帳完畢等情，業據被告供明在卷，顯
    見被告對於選購貨物應給付價款一事有充分之認知及判斷。被告既有購買貨物應
    付款之認知，卻同時於前開店內貨架旁擅自將尚未結帳之柳橙汁開封飲用完畢，
    並將空瓶放回貨架上，而非將空瓶拿到結帳處結帳，且將原子筆三支藏置於上衣
    口袋內，此等「藏置」之行為，顯然係在意識控制下所為之行為，即故意不告而
    取。是被告行為時有竊盜之犯意甚明。綜上所述，被告行為時仍具備對事物之認
    知及判斷能力，亦具有依其辨識而為行為之能力，該等能力並無喪失或有顯然減
    退之跡象，故被告所辯，尚不足採。此外，前開事實亦據被害人丙○○供明在卷
    ，並有贓証物領據保管單一紙附卷可稽。本件事証明確，被告犯行洵堪認定。
二、核被告所為，係犯刑法第三百二十條第一項之竊盜罪。爰審酌被告並無前科犯行
    ，品行尚佳，所竊取之物品價值甚微（柳橙汁及原子筆共價值約新臺幣一百一十
    元），及其犯罪動機、目的、手段、犯罪後態度等一切情狀，量處如主文所示之
    刑，並諭知易服勞役之折算標準示懲。另查被告前未曾受有期徒刑以上刑之宣告
    ，有台灣台中地方法院檢察署刑案資料查註紀錄表及台灣高等法院被告全國前案
    紀錄表各一紙在卷可按，本院認其經此科刑教訓後，當益知警惕，信無再犯之虞
    ，因認其所受宣告之刑，以暫不執行為適當，爰併予宣告緩刑二年，以勵來茲，
    而啟自新。
三、據上論斷，應依刑事訴訟法第二百九十九條第一項前段，刑法第三百二十條第一
    項、第四十二條第二項、第七十四條第一款，罰金罰鍰提高標準條例第一條前段
    、第二條，判決如主文。
本案經檢察官洪志明到庭執行職務。
中      華      民      國      九十  年      六      月      四      日
                      台灣台中地方法院刑事第一庭
                                    法  官  鄭  文  祺
右正本證明與原本無異。
如不服本判決，應於判決送達後十日內向本院提出上訴狀，上訴於臺灣高等法院臺中
分院( 須附繕本 )。
                                    書記官
中      華      民      國      九十  年      六      月      四      日
附錄本案論罪科刑法條全文：
中華民國刑法第三百二十條第一項
意圖為自己或第三人不法之所有，而竊取他人之動產者，為竊盜罪，處五年以下有期
徒刑、拘役或五百元以下罰金。


司法院資訊處製作；財團法人民間司法改革基金會備份。
